【裁判字號】    99,抗,1113
【裁判日期】    991223
【裁判案由】    聲請定應執行之刑
【裁判全文】
臺灣高等法院臺中分院刑事裁定          99年度抗字第1113號
抗 告 人
即受刑人  吳永行
上列受刑人因聲請定應執行刑案件，不服臺灣臺中地方法院中華
民國99年11月16日第一審裁定（99年度聲字第4387號），提起抗
告，本院裁定如下：
    主    文
抗告駁回。
    理    由
一、抗告意旨略以：抗告人吳永行因幫助行使偽造私文書案件，
    經臺灣高等法院臺中分院以92年度上訴字第1480號判決判處
    有期徒刑8月確定；另因共同妨害自由罪，經臺灣彰化地方
    法院以92年度簡字第125號判決判處有期徒刑5月確定。上開
    兩案，其中妨害自由部分，抗告人已於92年8、9月間繳納罰
    金完畢。另上開兩案經抗告人於96年間向臺灣高等法院臺中
    分院以96年度聲減字第1778號裁定聲請減刑，並經該院減刑
    後定應執行有期徒刑6月。而於96年12月30日，抗告人自行
    到案，並向臺灣彰化地方法院檢察署繳納1個月之罰金（因
    上開兩案應執行之有期徒刑合計為6月，而抗告人於92年8、
    9月間已繳納5月之罰金，故扣抵之後，僅需繳納1月之罰金
    ），是以上開兩案均已執行完畢，合先敘明。按原裁定附表
    編號1、2之各罪均已執行完畢，則按數罪併罰案件，在所裁
    定之執行刑尚未執行完畢前，各案之宣告刑不發生執行完畢
    之效力，此有最高法院99年度台非字第106號判決可參。依
    其反面解釋，原裁定附表編號1、2之各罪前已依臺灣高等法
    院臺中分院96年度聲減字第1778號裁定，定執行刑為有期徒
    刑6月，而該裁定抗告人已於96年12月30日自行到案，並經
    臺灣彰化地方法院檢察署執行完畢，此可由鈞院調閱上開執
    行相關卷證，即可明知。故上開二罪既已執行完畢，則不應
    與原裁定附表編號3之共同連續行使使公務員登載不實文書
    罪，依刑法第50條及第51條之規定，再予合併定執行刑，故
    原裁定尚有違誤，爰提起抗告，請求撤銷原裁定，另為適法
    之裁定云云。
二、按數罪併罰，有二裁判以上者，依刑法第51條規定，定其應
    執行之刑，為同法第53條所明定。故二裁判以上數罪，縱其
    中一部分已執行完畢，如該數罪尚未全部執行完畢，自仍應
    依刑法第53條之規定，定其應執行之刑。又被告犯應併合處
    罰之數罪，經法院分別判處有期徒刑確定，並以裁定定其數
    罪之應執行刑確定，該數罪是否執行完畢，係以所定之刑是
    否全部執行完畢為斷；如於未裁定前已先執行部分有期徒刑
    之罪，因嗣後合併他罪定應執行刑之結果，檢察官所換發之
    執行指揮書，係執行應執行刑，該前已執行之有期徒刑部分
    ，僅應予扣除，不能認為已執行完畢（最高法院97年度台抗
    字第587、625號裁判參照）。是以，裁判確定前所犯之數罪
    ，依法應併合處罰，有二裁判以上者，並應依法定其應執行
    刑，縱其中一部分刑罰已執行完畢者亦同，先此敘明。
三、經查：
  (一)本件原審法院99年11月16日99年度聲字第4387號裁定書於
      99年11月25日寄存送達抗告人即受刑人吳永行，送達地址
      為抗告人之住所即臺中市西屯區○○○街1巷7號，有原審
      卷附之送達證書1紙在卷可稽。故自寄存之日起，經10日
      發生送達效力，其抗告期間為5日，應於99年12月9日屆滿
      ，抗告人於99年11月30日提出抗告（以抗告狀送達法院之
      日為準，不以投遞日為準），此有蓋有臺灣臺中地方法院
      收狀章記載收狀日期之抗告狀1紙，附卷可憑，故本件抗
      告尚未逾期，合先敘明。
  (二)本件抗告人即受刑人吳永行因幫助行使偽造私文書等案件
      ，經臺灣彰化地方法院、臺灣臺中地方法院及本院先後判
      處如原裁定附表所示之刑，均分別確定在案。茲檢察官聲
      請定其應執行之刑，原審法院審核之後，認合於數罪併罰
      之要件，乃依刑事訴訟法第477條第1項、刑法第2條第1項
      前段、第53條、第41條第8項，修正前刑法第51條第5款、
      第41條第1項前段等規定，裁定定其應執行刑為有期徒刑
      7月，併諭知易科罰金之折算標準，經核並無違誤。
  (三)抗告人就臺灣彰化地方法院98年度簡字第125號確定判決
      所處之刑，及本院92年度上訴字第1480號確定判決所處之
      刑，並經本院96年度聲減字第1778號裁定減刑後，定應執
      行有期徒刑6月，已繳納易科罰金而執行部分，依前揭判
      決意旨係檢察官於指揮執行原裁定所定應執行之刑時，應
      如何扣抵之問題，與是否合於定應執行刑之要件無涉，抗
      告人認部分確定判決已執行，即不得再定應執行之刑，顯
      有誤會。
  (四)綜上所述，原審法院依檢察官之聲請，就被告所犯如原裁
      定附表所示三罪，定其應執行之刑，並無違誤，抗告意旨
      指摘原審裁定不當，為無理由，應予駁回。
四、據上論斷，應依刑事訴訟法第412條裁定如主文。
中    華    民    國     99    年    12    月   23    日
            刑事第六庭    審判長法  官  李  文  雄
                                法  官  黃  小  琴
                                法  官  陳  如  玲
以上正本證明與原本無異。
不得再抗告。
                                書記官  陳  信  和
中    華    民    國     99    年    12    月   23    日

司法院資訊處製作；財團法人民間司法改革基金會備份。
